# 请教陈版关于转租中装修改造费用期间的折旧计提问题

提问人：不安的心 时间：2021-10-19 17:58:59
请教陈版主，若公司参与旧改，租入老厂房进行装修改造后重新对外出租，按照准则，转租出租人应当按照承租人及出租人的要求分别对原租赁合同与转租赁合同进行会计处理。请问在公司租入厂房进行翻新改造期间，尚未产生相关租赁收益，使用权资产是否需要开始计提折旧，若计提折旧，是计入当期费用还是说可以资本化计入装修改造形成的长期待摊费用中，后续进行摊销逐步计入费用中？因为有些装修改造时间跨度会比较久，若能将装修期间的折旧资本化，是否更符合收入成本配比的原则？目前没有关注到上市公司关于转租赁业务在执行准则过程中的详细说明，若您了解相关信息，也有劳陈版指点。

回答人：chenyiwei
在公司租入厂房进行翻新改造期间，虽然尚未产生相关租赁收益，但取得原租赁项下的使用权是进行装修改造的前提，因此该期间内对原租赁的使用权资产仍需计提折旧，但该期间内的使用权资产折旧费用可以计入装修改造的成本（长期待摊费用），即主帖所说的“可以资本化计入装修改造形成的长期待摊费用中，后续进行摊销逐步计入费用中”。

提问人：不安的心 时间：2021-10-21 08:05:07
感谢陈版主，再求问一个问题。如果公司有意IPO上市，转租业务有些体量，是不是最好采用追溯调整法对以前年度的租赁业务进行追溯处理？否则是否会因执行会计政策不一致二影响不同期间数据的比较，从而影响审核？如果采用了追溯调整，重新计算的所得税差异又当如何处理呢？多谢陈版指教。

回答人：chenyiwei
可以选择全面追溯调整，如果是则所得税费用和递延所得税也同口径追溯调整。

提问人：不安的心 时间：2021-10-26 18:05:00
谢陈版指点，那如果需要补税，是应当补在当期还是确认为递延所得税负债的形式呢？

回答人：chenyiwei
申报只能在当期作，但账务调整中可能需在以前年度确认递延所得税。